ja: キーボード配列: 0.4; 0.6; 0.65; 0.75; コンパクト; 人間工学的; フルサイズ; ミニ; 枝毛; テンキーレス (TKL); その他
es: Formato de teclado: 0.4; 0.6; 0.65; 0.75; Compacto; Ergonómico; Tamaño completo; Mini; Dividido; Sin teclado numérico (TKL); Otros
ko: 키보드 형식: 0.4; 0.6; 0.65; 0.75; 콤팩트; 인체공학적; 풀사이즈; 미니; 스플릿; 텐키리스(TKL); 기타
hr-HR: Format tipkovnice: 0,4; 0,6; 0,65; 0,75; Kompaktni; Ergonomski; Puna veličina; Mini; Podijeljena; Tenkeyless (TKL); Ostalo
sl-SI: Format tipkovnice: 0,4; 0,6; 0,65; 0,75; Kompaktno; Ergonomska; Polna velikost; Mini; Razdeljena; Tenkeyless (TKL); Drugo
fi: Näppäimistöformaatti: 0.4; 0.6; 0.65; 0.75; Kompakti; Ergonominen; Täysikokoinen; Mini; Kaksihaaraiset; Tenkeyless (TKL); Muu
zh-TW: 鍵盤格式: 0.4; 0.6; 0.65; 0.75; 小巧; 符合人體工學; 全尺寸; 迷你裙; 分叉; 免鑰匙; 其他
da: Tastaturformat: 0.4; 0.6; 0.65; 0.75; Kompakt; Ergonomisk; Fuld størrelse; Mini; Splittet; Tenkeyless (TKL); Andet
nb: Tastaturformat: 0.4; 0.6; 0.65; 0.75; Kompakt; Ergonomisk; Full størrelse; Mini; Splitt; Tenkeyless (TKL); Annet
en: Keyboard format: 0.4; 0.6; 0.65; 0.75; Compact; Ergonomic; Full-size; Mini; Split; Tenkeyless (TKL); Other
lt-LT: Klaviatūros formatas: 0,4; 0,6; 0,65; 0,75; Kompaktiška; Ergonomiška; Įprasto dydžio; Mini; Padalyta; Ne pilno išdėstymo („Tenkeyless“, TKL); Kita
fr: Format du clavier: 0.4; 0.6; 0.65; 0.75; Compact; Ergonomique; Pleine taille; Mini; Fourchus; Tenkeyless (TKL); Autre
tr: Klavye Formatı: 0.4; 0.6; 0.65; 0.75; Kompakt; Ergonomik; Tam boyutlu; Mini; Kırık; Sayısal tuş takımsız (TKL); Diğer
pt-PT: Formato do teclado: 0.4; 0.6; 0.65; 0.75; Compacto; Ergonómico; Tamanho completo; Mini; Quebradiço; Sem Tenkey (TKL); Outro
zh-CN: 键盘格式: 0.4; 0.6; 0.65; 0.75; 压缩式; 人体工学; 全尺寸; 迷你; 分叉; 无数字小键盘 (TKL); 其他
nl: Toetsenbordformaat: 0.4; 0.6; 0.65; 0.75; Compact; Ergonomisch; Volledige grootte; Mini; Gespleten; Tenkeyloos (TKL); Andere
el: Μορφή πλήκτρων: 0,4; 0,6; 0,65; 0,75; Μικρών διαστάσεων; Εργονομική; Πλήρους μεγέθους; Μίνι; ΔιαχωρισμένοΣπλιτ; Tenkeyless (TKL); Άλλο
ro-RO: Format tastatură: 0.4; 0.6; 0.65; 0.75; Compact; Ergonomic; Dimensiune completă; Mini; Divizată; Fără tastatură numerică (TKL); Altele
sk-SK: Formát klávesnice: 0,4; 0,6; 0,65; 0,75; Kompaktný; Ergonomický; Plná veľkosť; Mini; Rozdelený; Tenkeyless (TKL); Iné
hu: Billentyűzet formátuma: 0,4; 0,6; 0,65; 0,75; Kompakt; Ergonomikus; Teljes méret; Mini; Osztott; Tenkeyless (TKL); Egyéb
vi: Định dạng bàn phím: 0.4; 0.6; 0.65; 0.75; Nhỏ gọn; Tiện dụng; Cỡ chuẩn; Siêu ngắn; Tóc chẻ ngọn; Tenkeyless (TKL); Khác
bg-BG: Формат на клавиатурата: 0.4; 0.6; 0.65; 0.75; Компактен; Ергономичен; Пълноразмерен; Мини; Сплит; Без числови клавиши (TKL); Други
th: รูปแบบแป้นพิมพ์: 0.4; 0.6; 0.65; 0.75; แบบกะทัดรัด; ตามหลักสรีระศาสตร์; ขนาดเต็ม; มินิ; ผมแตกปลาย; Tenkeyless (TKL); อื่นๆ
sv: Tangentbordsformat: 0.4; 0.6; 0.65; 0.75; Kompakt; Ergonomisk; Full storlek; Mini; Kluvet; Tenkeyless (TKL); Övrigt
ru: Формат клавиатуры: 0,4; 0,6; 0,65; 0,75; Компактный; Эргономичный; Полноразмерный; Мини; Разделенный; Без цифрового блока (TKL); Другой
cs: Formát klávesnice: 0.4; 0.6; 0.65; 0.75; Kompaktní; Ergonomická; Plná velikost; Mini; Rozdělené; Tenkeyless (TKL); Jiné
pl: Format klawiatury: 0.4; 0.6; 0.65; 0.75; Kompaktowy; Ergonomiczny; Pełnowymiarowy; Min.; Split; Tenkeyless (TKL); Inne
de: Tastaturformat: 0.4; 0.6; 0.65; 0.75; Kompakt; Ergonomisch; Volle Größe; Mini; Splissig; Tenkeyless (TKL); Sonstiges
pt-BR: Formato do teclado: 0.4; 0.6; 0.65; 0.75; Compacto; Ergonômico; Tamanho real; Mini; Ponta dupla; Tenkeyless (TKL); Outro
it: Formato della tastiera: 0,4; 0,6; 0,65; 0,75; Compatta; Ergonomica; Dimensione piena; Mini; Divisa; Tenkeyless (TKL); Altro